【裁判字號】    96,訴緝,247
【裁判日期】    980423
【裁判案由】    槍砲彈藥刀械管制等
【裁判全文】
臺灣板橋地方法院刑事判決            96年度訴緝字第247 號
公  訴  人  台灣板橋地方法院檢察署檢察官
被      告  甲○○
指定辯護人  本院公設辯護人乙○○
上列被告因違反槍砲彈藥刀械管制條例等案件，經檢察官提起公
訴（九十五年度偵緝字第一四六九號、九十五年度偵字第一一一
五八號），本院判決如下：
    主      文
甲○○持有第二級毒品，累犯，處有期徒刑參月，扣案如附表一
編號一、二所示之甲基安非他命、大麻均沒收銷燬之。又未經許
可，寄藏可發射子彈具有殺傷力之改造槍枝，累犯，處有期徒刑
肆年，併科罰金新台幣壹拾伍萬元，罰金如易服勞役，以新台幣
壹仟元折算壹日，扣案如附表一編號三至五所示之改造槍枝、子
彈、槍管等物均沒收。應執行有期徒刑肆年貳月，併科罰金新台
幣壹拾伍萬元，罰金如易服勞役，以新台幣壹仟元折算壹日，扣
案如附表一編號一、二所示之甲基安非他命、大麻均沒收銷燬之
，扣案如附表一編號三至五所示之改造槍枝、子彈、槍管等物均
沒收。
    事      實
一、甲○○前曾於民國八十二年間，因違反麻醉藥品管理條例、
    槍砲彈藥刀械管制條例等案件，經台灣高等法院、本院先後
    判決處有期徒刑五年十月、八月確定，經假釋、撤銷假釋、
    合併執行，於九十四年三月二十日縮刑期滿執行完畢。詎仍
    不知警惕，先後為下列犯行：
（一）甲○○明知甲基安非他命、大麻均係毒品危害防制條例所
      列管之第二級毒品，未經許可不得持有，竟仍於九十五年
      三月底某日，在其女友葉怡伶（現為甲○○之妻）位於台
      北縣新莊市○○○路三０五巷一三號五樓住處，向真實年
      籍、姓名不詳、綽號「小龍」之成年男子，購入如附表一
      編號一、二所示之甲基安非他命一包（驗餘毛重０點六八
      七公克）、大麻一包（驗餘毛重０點八三四公克）而加以
      持有。復將該包甲基安非他命放置在葉怡伶之背包中，再
      將該包大麻藏放在其位在台北縣新莊市○○○路三０五巷
      一三號五樓住處。
（二）甲○○亦明知可發射子彈具有殺傷力之改造槍枝、子彈、
      槍枝之主要組成零件槍管等均為管制物品，未經許可不得
      持有、寄藏，竟仍基於寄藏改造槍枝、子彈、槍枝主要組
      成零件之犯意，於九十五年三月底某日，在台北縣新莊市
      ○○○路三０五巷一三號五樓住處，受「小龍」之託，為
      其寄藏如附表一編號三至五所示之具殺傷力之改造槍枝七
      枝、改造子彈八十九顆（其中三十顆於鑑驗時經試射而滅
      失，餘五十九顆）、制式子彈十一顆（其中二顆於鑑驗時
      經試射而滅失，餘九顆）、屬槍枝主要組成零件之土造金
      屬槍管三枝等物。復分別藏放在其位於台北縣新莊市○○
      ○路三０五巷一三號五樓住處及台北縣新莊市○○路八八
      七之三六號四樓儲藏室。
    嗣經警於九十五年四月二十五日下午三時許，在台北縣新莊
    市○○○路三０五巷一三號地下停車場查獲葉怡伶持有前開
    甲基安非他命一包，再循線查扣前開大麻及改造槍枝、子彈
    、槍管，及如附表二所示非屬管制物品之改造手槍五枝、子
    彈四顆、子彈半成品三十六顆、改造槍枝零件一包等物。
二、案經台北縣政府警察局新店分局報告台灣板橋地方法院檢察
    署檢察官偵查起訴。
    理      由
一、本案認定犯罪事實所用之證據，經檢察官、被告甲○○、辯
    護人於本院審理時同意將該等證據資料列為證據調查，本院
    審酌上開證據資料作成時之情況，並無不適當之情形，且證
    據力並未明顯偏低，依刑事訴訟法第一百五十九條之五第一
    項規定，均應具有證據能力。
二、上揭事實，業據被告於本院審理時坦承不諱，核與證人葉怡
    伶於警詢及偵查時證述之情節相符，復有扣案甲基安非他命
    、大麻、毒品鑑定報告、查獲照片等件在卷可佐，且扣案槍
    枝、子彈、槍管等經送內政部警政署刑事警察局依性能檢驗
    法、試射法、動能測試法鑑定，其結果認：（一）送鑑八釐
    米手槍二枝，其中（１）一枝（槍枝管制編號：0000000000
    ），認係仿BERETTA 廠92FS型半自動手槍製造之槍枝，車除
    槍管內組鐵改造而成之改造手槍，機械性能良好，可供擊發
    適用子彈使用，認具殺傷力。（２）另一枝（槍枝管制編號
    ：0000000000），認係仿BERETTA 廠92FS型半自動手槍製造
    之槍枝，更換土造金屬槍管改造而成之改造手槍，機械性能
    良好，可供擊發適用子彈使用，認具殺傷力。（二）送鑑改
    造手槍八枝，其中（１）一枝（槍枝管制編號：0000000000
    ），認係仿BERETTA 廠92FS型半自動手槍製造之槍枝，更換
    土造金屬槍管改造而成之改造手槍，機械性能良好，可供擊
    發適用子彈使用，認具殺傷力。（２）一枝（槍枝管制編號
    ：0000000000），認係仿BERETTA 廠92FS型半自動手槍製造
    之槍枝，更換土造金屬槍管改造而成之改造手槍，經操作檢
    視，其撞針簧力不足，無法供擊發子彈使用，依現狀，認不
    具殺傷力。（３）一枝（槍枝管制編號：0000000000），認
    係仿BERETTA 廠92FS型半自動手槍製造之槍枝，更換土造金
    屬槍管、滑套改造而成之改造手槍，機械性能良好，可供擊
    發適用子彈使用，認具殺傷力。（４）一枝（槍枝管制編號
    ：0000000000），認係仿BERETTA 廠92FS型半自動手槍製造
    之槍枝，更換土造金屬槍管改造而成之改造手槍，經檢視，
    欠缺楔型塊，致滑套及槍管無法固定於槍身上，依現狀，無
    法供擊發子彈使用，認不具殺傷力。（５）一枝（槍枝管制
    編號：0000000000），認係仿BERETTA 廠92FS型半自動手槍
    製造之槍枝，更換土造金屬槍管改造而成之改造手槍，經檢
    視，欠缺楔型塊，致滑套及槍管無法固定於槍身上，依現狀
    ，無法供擊發子彈使用，認不具殺傷力。（６）一枝（槍枝
    管制編號：0000000000），認係仿BERETTA 廠84型半自動手
    槍製造之槍枝，更換土造金屬槍管、槍機改造而成之改造手
    槍，機械性能良好，可供擊發適用子彈使用，認具殺傷力。
    （７）一枝（槍枝管制編號：0000000000），認係仿FN廠
    1910型半自動手槍製造之槍枝，更換土造金屬槍管改造而成
    之改造手槍，機械性能良好，可供擊發適用子彈使用，認具
    殺傷力。（８）一枝（槍枝管制編號：0000000000），認係
    仿WALTHER 廠PPK/S 型半自動手槍製造之槍枝，更換土造金
    屬槍管改造而成之改造手槍，機械性能良好，可供擊發適用
    子彈使用，認具殺傷力。（三）送鑑改造手槍半成品二枝，
    其中（１）一枝（槍枝管制編號：0000000000），認係仿半
    自動手槍外型製造之空氣槍枝，以填充氣體為發射動力，經
    操作檢視，扳機損壞，無法供發射彈丸使用，認不具殺傷力
    。（２）另一枝（槍枝管制編號：0000000000），認係仿
    BERETTA 廠84型半自動手槍製造之槍枝，經檢視，欠缺槍機
    且槍管內具阻鐵，無法供擊發適用子彈，認不具殺傷力。（
    四）送鑑子彈成品一百零四顆，其中（１）八十顆，認均係
    具直徑9 mm金屬彈頭之土造子彈，採樣二十七顆試射，二十
    六顆均可擊發，認具殺傷力；另一顆，無法擊發，認不具殺
    傷力。（２）九顆，認均係口徑9 mm之制式子彈，認均具殺
    傷力。（３）二顆，認均係口徑9 mm之制式子彈，經檢視，
    彈底均有撞擊痕跡，經實際試射，均可擊發，認均具殺傷力
    。（４）一顆，認均認係具直徑9.0 mm金屬彈頭之土造子彈
    ，經實際試射，可擊發，認具殺傷力。（５）三顆，認均係
    具直徑8.9 mm金屬彈頭之土造子彈，經操作檢視，均欠缺底
    火及火藥，不具子彈完整結構，認均不具殺傷力。（６）二
    顆，認均係具直徑約7.3 mm金屬彈頭之土造子彈，採樣一顆
    試射，可擊發，認具殺傷力。（７）三顆，認均係具直徑約
    7.6 mm金屬彈頭之土造子彈，採樣一顆試射，可擊發，認具
    殺傷力。（８）四顆，認均係具直徑約6.7 mm金屬彈頭之土
    造子彈，採樣一顆試射，可擊發，認具殺傷力。（五）送鑑
    子彈半成品三十六顆，認均係玩具金屬彈殼。（六）送鑑瓦
    斯槍三枝，其中（１）一枝（槍枝管制編號：0000000000）
    ，認係仿半自動手槍外型製造之空氣手槍，以小型二氧化碳
    鋼瓶內高壓氣體為發射動力，經裝填直徑約6.0 mm鋼珠（重
    量約0.88公克）試射結果，動能不足。（２）一枝（槍枝管
    制編號：0000000000），認係仿半自動手槍外型製造之空氣
    手槍，以填充氣體為發射動力，經操作檢視，其儲氣彈匣嚴
    重漏氣，無法供發射適用之彈丸，依現狀，認不具殺傷力。
    （３）一枝（槍枝管制編號：0000000000），認係仿半自動
    手槍外型製造之空氣手槍，以填充氣體為發射動力，經裝填
    直徑約6.0 mm鋼珠（重量約0.88公克）試射結果，動能不足
    。（七）送鑑改造槍枝零件一包，認分別係直徑約8.0 mm之
    土造金屬彈頭及仿BERETTA 廠92FS型半自動手槍製造之槍管
    （內具阻鐵）、擊錘、扳機等情，有該局九十五年六月六日
    刑鑑字第０九五００六０一五一號槍彈鑑定書附卷可稽（見
    偵卷第七三至九二頁）。另其中槍枝管制編號0000000000、
    0000000000、0000000000號等改造手槍，雖不具殺傷力，惟
    該土造金屬槍管皆屬公告之槍砲主要組成零件，有內政部九
    十六年一月二日內授警字第０九六０八七００八七號函在卷
    可佐。足認被告自白核與事實相符，應堪採信。本案事證明
    確，被告犯行，均堪認定。
三、新舊法之比較適用：
（一）被告行為後，刑法於九十四年二月二日修正公布，並自九
      十五年七月一日施行，且刑法施行法於九十五年六月十四
      日增訂該法第一條之一規定，並同自九十五年七月一日施
      行。另按同於九十五年七月一日修正施行之刑法第二條規
      定，乃係關於新舊法比較適用之準據法，其本身無關行為
      可罰性要件之變更，故上開法律修正施行後，如有涉及比
      較新舊法之問題，即應逕依修正後刑法第二條第一項規定
      ，為「從舊從輕」之比較。再法律變更之比較適用，比較
      時應就罪刑有關之共犯、未遂犯、想像競合犯、牽連犯、
      連續犯、結合犯、以及累犯加重、自首減輕暨其他法定加
      減（如身分加減）與加減例等一切情形，綜其全部罪刑之
      結果而為比較；且就比較之結果，須為整體之適用，不能
      割裂分別適用各該有利於行為人之法律（最高法院九十五
      年度第八次刑事庭會議決議意旨參照）。
（二）經綜合比較結果，被告所犯涉及罰金刑、數罪併罰定應執
      行刑等規定，均以修正前刑法對被告有利，自應整體依刑
      法第二條第一項前段規定，適用行為時之修正前刑法相關
      規定，予以論處。至刑法第四十二條關於罰金易服勞役之
      規定亦同時修正，經比較新舊法結果，以修正後之法律對
      被告有利，應依刑法第二條第一項規定適用裁判時之現行
      刑法規定。
四、核被告所為，係犯毒品危害防制條例第十一條第二項之持有
    第二級毒品罪、槍砲彈藥刀械管制條例第八條第四項之未經
    許可寄藏具殺傷力之改造槍枝罪、第十二條第四項之未經許
    可寄藏子彈罪、第十三條第四項之未經許可寄藏槍枝之主要
    組成零件罪。被告以單一持有行為，同時持有甲基安非他命
    、大麻等第二級毒品，為同種想像競合犯，應從一重仍論以
    持有第二級毒品罪。另被告以單一寄藏行為，同時受寄藏放
    改造槍枝、子彈、及槍枝之主要組成零件，而觸犯上開數罪
    名，為想像競合犯，應從一重之未經許可寄藏具殺傷力之改
    造槍枝罪論處。被告所犯上開二罪，犯意各別、行為互殊，
    應予分論併罰。查被告有如前所述之前案紀錄，於九十四年
    三月二十日縮刑期滿執行完畢，有台灣高等法院被告前案紀
    錄表在卷可稽，其於受徒刑之執行完畢後，五年以內故意再
    犯本案有期徒刑以上之二罪，均為累犯（被告係於徒刑執行
    完畢後故意再犯罪，依修正前、後刑法規定，均構成累犯，
    應逕適用裁判時之現行刑法論處，最高法院九十五年度第二
    十一次刑事庭會議決議意旨參照），俱應依刑法第四十七條
    第一項規定加重其刑。
五、爰審酌被告之素行不佳，犯罪之動機、目的、持有毒品、寄
    藏槍枝、子彈、槍枝主要組成零件之數量、期間，犯罪所生
    危害，及犯罪後坦承犯行，態度尚屬良好等一切情狀，分別
    量處如主文所示之刑，並就罰金部分依修正後刑法第四十二
    條第三項規定諭知如易服勞役之折算標準，暨依修正前刑法
    第五十一條第五款規定定其應執行之刑，並就罰金部分諭知
    如易服勞役之折算標準，以示懲儆。末查被告犯罪時間，雖
    在九十六年四月二十四日以前，惟被告係於中華民國九十六
    年罪犯減刑條例施行前之九十六年四月十三日經本院發佈通
    緝，於九十六年十月十六日緝獲，有通緝書及本院訊問筆錄
    附卷可稽，未於九十六年十二月三十一日以前自動歸案接受
    審判，依該條例第五條規定不得減刑，附此敘明。
六、扣案如附表一編號一、二所示之甲基安非他命、大麻，為被
    告持有之第二級毒品，而本件甲基安非他命、大麻均為細微
    粉末，部分沾附於包裝袋上（見查獲照片），若欲完全析離
    ，雖非不可能，但此舉對毒品危害防制政策之施行，並無特
    殊助益，且徒費執行之成本，故均併依毒品危害防制條例第
    十八條第一項前段規定宣告沒收銷燬之，以符執行之實際。
    扣案如附表一編號三至五所示之改造槍枝、子彈、槍管等物
    ，為槍砲彈藥刀械管制條例所管制之物品，均屬違禁物，應
    依刑法第三十八條第一項第一款規定宣告沒收。至扣案原具
    有殺傷力之改造子彈三十顆、制式子彈二顆，原為違禁物，
    惟於鑑驗時經試射擊發而耗損，失其效用，已失違禁物之性
    質，爰不宣告沒收，附此敘明。另扣案如附表二所示非屬管
    制物品之改造手槍、子彈、子彈半成品、改造槍枝零件等物
    ，核與本案無涉，爰不宣告沒收，亦此敘明。
據上論斷，應依刑事訴訟法第二百九十九條第一項前段，毒品危
害防制條例第十一條第二項、第十八條第一項前段，槍砲彈藥刀
械管制條例第八條第四項、第十二條第四項、第十三條第四項，
刑法第二條第一項、第十一條前段、第四十七條第一項、第五十
五條、第四十二條第三項、第三十八條第一項第一款，修正前刑
法第五十一條第五款，判決如主文。
本案經檢察官陳豐年到庭執行職務。
中    華    民    國    98    年    4     月    23    日
            刑事第十八庭  審判長法  官  曾正耀
                                法  官  張兆光
                                法  官  林鈺琅
以上正本證明與原本無異。
如不服本判決，應於收受送達後10日內，向本院提出上訴狀，並
應敘述具體理由；其未敘述上訴理由者，應於上訴期間屆滿後20
日內，向本院補提理由書（均須按他造當事人之人數附繕本），
「切勿逕送上級法院」。
                                書記官  林蔚然
中    華    民    國    98    年    4     月    23    日
附表一：
┌──┬───────────────────────┐
│編號│ 應 沒 收（銷 燬）之 物 品 及 數 量           │
├──┼───────────────────────┤
│  1 │甲基安非他命壹包（驗餘毛重零點陸捌柒公克）。  │
├──┼───────────────────────┤
│  2 │大麻壹包（驗餘毛重零點捌參肆公克）。          │
├──┼───────────────────────┤
│  3 │改造手槍柒枝（槍枝管制編號分別為：0000000000、│
│    │0000000000、0000000000、0000000000、0000000000│
│    │、0000000000、0000000000）。                  │
├──┼───────────────────────┤
│  4 │改造子彈伍拾玖顆、制式子彈玖顆。              │
├──┼───────────────────────┤
│  5 │土造金屬槍管參枝（槍枝管制編號為：0000000000、│
│    │0000000000、0000000000號）                    │
└──┴───────────────────────┘
附表二：
┌──┬────────────────────────┐
│編號│ 扣 案 非 屬 管 制 物 品 不 須 沒 收 之 物      │
├──┼────────────────────────┤
│  1 │改造手槍捌枝（槍枝管制編號分別為：0000000000、  │
│    │0000000000、0000000000【該三枝之槍管除外】、    │
│    │0000000000、0000000000、0000000000、0000000000、│
│    │0000000000）。                                  │
├──┼────────────────────────┤
│  2 │無法擊發之改造子彈肆顆。                        │
├──┼────────────────────────┤
│  3 │子彈半成品參拾陸顆。                            │
├──┼────────────────────────┤
│  4 │改造槍枝零件一包（含直徑約8.0 mm之土造金屬彈頭及│
│    │仿BERETTA 廠92FS型半自動手槍製造之槍管【內具阻鐵│
│    │】、擊錘、扳機等）。                            │
└──┴────────────────────────┘
附錄本案論罪科刑法條全文：
毒品危害防制條例第11條：
  持有第一級毒品者，處三年以下有期徒刑、拘役或新台幣五萬
  元以下罰金。
  持有第二級毒品者，處二年以下有期徒刑、拘役或新台幣三萬
  元以下罰金。
  持有專供製造或施用第一、二級毒品之器具者，處一年以下有
  期徒刑、拘役或新台幣一萬元以下罰金。
  持有毒品達一定數量者，加重其刑至二分之一，其標準由行政
  院定之。
槍砲彈藥刀械管制條例第8 條：
  未經許可，製造、販賣或運輸鋼筆槍、瓦斯槍、麻醉槍、獵槍
  、空氣槍或第四條第一項第一款所定其他可發射金屬或子彈具
  有殺傷力之各式槍砲者，處無期徒刑或五年以上有期徒刑，併
  科新台幣一千萬元以下罰金。
  未經許可，轉讓、出租或出借前項所列槍枝者，處五年以上有
  期徒刑，併科新台幣一千萬元以下罰金。
  意圖供自己或他人犯罪之用，而犯前二項之罪者，處無期徒刑
  或7 年以上有期徒刑，併科新台幣一千萬元以下罰金。
  未經許可，持有、寄藏或意圖販賣而陳列第一項所列槍枝者，
  處三年以上十年以下有期徒刑，併科新台幣七百萬元以下罰金
  。
  第一項至第三項之未遂犯罰之。
槍砲彈藥刀械管制條例第12條：
  未經許可，製造、販賣或運輸子彈者，處一年以上七年以下有
  期徒刑，併科新台幣五百萬元以下罰金。
  未經許可，轉讓、出租或出借子彈者，處六月以上五年以下有
  期徒刑，併科新台幣三百萬元以下罰金。
  意圖供自己或他人犯罪之用，而犯前二項之罪者，處三年以上
  十年以下有期徒刑，併科新台幣七百萬元以下罰金。
  未經許可，持有、寄藏或意圖販賣而陳列子彈者，處五年以下
  有期徒刑，併科新台幣三百萬元以下罰金。
  第一項至第三項之未遂犯罰之。
槍砲彈藥刀械管制條例第13條：
  未經許可，製造、販賣或運輸槍砲、彈藥之主要組成零件者，
  處三年以上十年以下有期徒刑，併科新台幣七百萬元以下罰金
  。
  未經許可，轉讓、出租或出借前項零件者，處一年以上七年以
  下有期徒刑，併科新台幣五百萬元以下罰金。
  意圖供自己或他人犯罪之用，而犯前二項之罪者，處五年以上
  有期徒刑，併科新台幣一千萬元以下罰金。
  未經許可，持有、寄藏或意圖販賣而陳列第一項所列零件者，
  處六月以上五年以下有期徒刑，併科新台幣三百萬元以下罰金
  。
  第一項至第三項之未遂犯罰之。


司法院資訊處製作；財團法人民間司法改革基金會備份。
